# 处置存货

提问人：zcy2401 时间：2023-08-17 09:22:23
请教一下，公司是做涂装生产线，产线已验收完成，由于客户正处于破产清算，无法回款，故将原生产线自行拆回。已收到客户预收款项 7500 万元，账面存货金额 8100 万元，公司此前支付过履约保证金 100 万元在其他应收款。由于产线为定制化，无法直接大规模用于其他项目，经统计已用于其他项目 3000 万元，剩余 5100 万货物也堆放在仓库，账面存货金额未转成本（依然 8100 万元）。公司对剩余存货聘请相应评估机构评估价值为 3000 万元，但很难变现。①如果要处理该批存货，视同无法变现，是不是直接冲减 预收账款 7500 万元、存货 8100 万元、其他应收款 100 万元、结转营业成本 3000 万（此前用于其他项目为转成本），差额走的科目是营业外收支？然后将该损益作为非经常性损益？②如果不处理该存货，预收账款 7500 万元还挂在账面上吗？存货是不是根据预收款项+评估值确认是否计提减值，然后存货依然继续挂账？其他应收款全额坏账？

回答人：chenyiwei
在目前状态下，如果确定预收账款无需退回，已收回的存货除了已用于其他项目的 3000 万元以外，剩余部分无其他用途（基本确定可收回金额为零），则应在履行必要审批程序后对相关资产、负债（包括存货和往来余额）进行清理。
项目组建议的“直接冲减 预收账款 7500 万元、存货 8100 万元、其他应收款 100 万元、结转营业成本 3000 万（此前用于其他项目为转成本），差额走的科目是营业外收支”的做法相对较为合理。但该差额更适合于调整管理费用；并且，由于该状况是由客户的信用风险所导致，而信用风险属于企业面临的常规经营风险，故该差额不建议列入非经常性损益。